【裁判字號】    96,訴,4368
【裁判日期】    970114
【裁判案由】    毒品危害防制條例
【裁判全文】
臺灣板橋地方法院刑事判決              96年度訴字第4368號
公  訴  人  臺灣板橋地方法院檢察署檢察官
被      告  甲○
上列被告因違反毒品危害防制條例案件，經檢察官提起公訴（96
年度毒偵字第8302號），本院依簡式審判程序，判決如下：
    主  文
甲○施用第一級毒品，累犯，處有期徒刑壹年。
    事  實
一、甲○前於民國九十一年間因施用第二級毒品案件，經本院以
    九十一年度毒聲字第一二九號裁定送觀察、勒戒後，認有繼
    續施用毒品之傾向，復經本院以九十一年度毒聲字第三六一
    號裁定施以強制戒治，於九十一年十二月十三日停止戒治釋
    放，所餘期間付保護管束，於九十二年一月三十日保護管束
    期滿，強制戒治執行完畢。又於九十三年間因施用毒品案件
    ，經本院以九十三年度訴字第一九０五號判決判處有期徒刑
    一年確定；復因違反槍砲彈藥刀械管制條例案件，經本院以
    九十三年度簡字第五二四五號判決判處有期徒刑四月，併科
    罰金新臺幣二萬元確定；再因竊盜案件，經本院以九十三年
    度易字第一○九二號判決判處有期徒刑一年，嗣經臺灣高等
    法院以九十四年度上易字第三０四號判決上訴駁回而確定，
    上開三罪經本院於九十四年七月四日以九十四年度聲字第五
    八五號裁定應執行有期徒刑二年，併科罰金新臺幣二萬元確
    定，於九十五年十月二十七日假釋出監，所餘刑期付保護管
    束，迄九十六年三月二十九日保護管束期滿假釋未經撤銷，
    未執行之刑以已執行完畢論。詎仍不知悔改，明知海洛因係
    毒品危害防制條例所列之第一級毒品，不得非法施用、持有
    ，仍基於施用第一級毒品海洛因之犯意，於九十六年八月二
    十四日上午八時許，在臺北縣板橋市○○路某公寓樓梯間以
    針筒注射之方式施用第一級毒品海洛因一次，嗣於同日中午
    十二時十分許為警持搜索票在臺北縣板橋市○○街四十四之
    一號內查獲，經採集其之尿液送驗後，發現呈鴉片類陽性反
    應，因而查悉上情。
二、案經臺北縣政府警察局海山分局報告臺灣板橋地方法院檢察
    署檢察官偵查起訴。本院於準備程式進行中，甲○就被訴事
    實為有罪之陳述，經告知簡式審判程序之旨，並聽取各當事
    人之意見後，本院合議庭裁定由受命法官獨任進行簡式審判
    程序。
    理  由
一、訊據被告甲○於本院審理時對前開事實自白不諱，其於九十
    六年八月二十四日經警查獲後採集尿液鑑驗結果，確呈鴉片
    類陽性反應，此有臺灣科技檢驗股份有限公司濫用藥物尿液
    檢驗報告書一份在卷可稽，足認被告自白與事實相符，堪予
    採信。被告前於九十一年間因施用第二級毒品案件，經本院
    以九十一年度毒聲字第一二九號裁定送觀察、勒戒後，認有
    繼續施用毒品之傾向，復經本院以九十一年度毒聲字第三六
    一號裁定施以強制戒治，於九十一年十二月十三日停止戒治
    釋放，所餘期間付保護管束，於九十二年一月三十日保護管
    束期滿，強制戒治執行完畢，其於強制戒治執行完畢釋放後
    ，五年內再犯毒品危害防制條例第十條之罪，與毒品危害防
    制條例第二十三條第二項之起訴條件符合，有臺灣高等法院
    被告前案紀錄表一份附卷可按。本案事證明確，被告犯行洵
    堪認定，自應依法論科。
二、核被告所為，係犯毒品危害防制條例第十條第一項之施用第
    一級毒品罪。其於施用前後持有第一級毒品海洛因之低度行
    為，應分別為施用之高度行為所吸收，均不另論罪。被告前
    於九十三年間因施用毒品案件，經本院以九十三年度訴字第
    一九０五號判決判處有期徒刑一年確定；復因違反槍砲彈藥
    刀械管制條例案件，經本院以九十三年度簡字第五二四五號
    判決判處有期徒刑四月，併科罰金新臺幣二萬元確定；再因
    竊盜案件，經本院以九十三年度易字第一○九二號判決判處
    有期徒刑一年，嗣經臺灣高等法院以九十四年度上易字第三
    ０四號判決上訴駁回而確定，上開三罪經本院於九十四年七
    月四日以九十四年度聲字第五八五號裁定應執行有期徒刑二
    年，併科罰金新臺幣二萬元確定，於九十五年十月二十七日
    假釋出監，所餘刑期付保護管束，迄九十六年三月二十九日
    保護管束期滿假釋未經撤銷，未執行之刑以已執行完畢論，
    此有臺灣高等法院被告前案紀錄表一份可查，其於有期徒刑
    執行完畢後，五年之內再故意犯本案有期徒刑以上之罪，應
    依刑法第四十七條第一項累犯之規定，加重其刑。爰審酌被
    告前有毒品前科，素行不佳，有上開前科紀錄表在卷可查，
    甫因施用毒品經查獲，竟明知案件在偵查中，仍再次施用，
    顯然先前所受刑之執行、司法追訴程序，均未收矯治、警惕
    之效，被告既無確實戒毒之決心，自應施以相當之刑罰，以
    期收教化之功能，兼衡其經查獲後自知事證明確，未多為無
    謂辯解而坦承犯行，且其施用毒品犯行所生危害，主要以自
    戕身心健康為主，對於他人生命、身體、財產等法益，尚未
    查得重大直接危害等一切情狀，量處如主文所示之刑，以示
    懲儆。
據上論斷，應依刑事訴訟法第273之1第1項、第299條第1項前段
，毒品危害防制條例第10條第1項、第23條第2項，刑法第11 條
前段、第47條第1項，判決如主文。
本案經檢察官靳開聖到庭執行職務
中    華    民    國    97    年    1     月    14    日
                  刑事第三庭    法  官  王偉光
以上正本證明與原本無異。
如不服本判決，應於送達後十日內，附理由向本院提出上訴狀。
                                書記官  陳怡君
中    華    民    國    97    年    1     月    14    日
附錄本案論罪科刑法條全文：
毒品危害防制條例第十條：
施用第一級毒品者，處六月以上五年以下有期徒刑。
施用第二級毒品者，處三年以下有期徒刑。


司法院資訊處製作；財團法人民間司法改革基金會備份。
